# 请教陈老师，关于干股

提问人：wangxu811024 时间：2011-05-08 19:26:52
A公司与B公司共同设立C公司，A出资 1 亿元，享有90%表决权等，B公司不出资享有10%权利。B公司已经设立，A、B公司持有的份额享有同样的权利。A公司个别报表与合并报表分别该如果处理？
[ 本帖最后由 wangxu811024 于 2011-5-8 21:24 编辑 ]

回答人：chenyiwei
需要了解该交易的背景和原因。AB之间有无关联方关系？B由A代为缴付出资的原因是什么，A为何会同意这样的交易安排？对于额外多付的 1000 万投资成本，A预计以后能否通过分红、股权转让等形式确保收回？ 一般情况下，如果代出资款项无需B偿还，并且该交易有合理的商业理由，该额外成本预计也可以通过分红、股权转让等形式收回的，则在A的个别报表层面可计入长期股权投资成本，合并报表层面作为权益性交易冲减资本公积。

回答人：chenyiwei
回复 板凳 wangxu811024 的帖子在合并报表层面，在吸收少数股东入股时，少数股东实际缴付的入股款项与少数股东由此可享有的权益份额之间的差额作为权益性交易处理。这并不是因为作为捐赠的原因，而是与购买少数股权和在不丧失控制权前提下部分处置子公司股权遵循了同一处理原则。

回答人：chenyiwei
回复 8 楼 wangxu811024 的帖子如果当地B公司除了没有实际缴付出资以外，其他作为股东的权利和义务与其他股东一致的，则合并报表层面可作为资本公积处理。因为不是企业合并，所以不产生商誉。

提问人：sandybaby 时间：2011-12-01 16:51:38
请问陈版，有C公司，其股东为A与B,但所使用的技术为D所有，之前以支付使用费的方式，现在D有意入股（以技术出资，约占20%股权，一个董事席位）。应该如何操作，因为以技术出资操作起来障碍比较多，还有无其他更好的方式？谢谢！能否通过股东之间签订协议的方式，在章程中约定D作为股东方的比例及权利，但实际不做工商登记？

回答人：chenyiwei
干股的法律风险较高，建议咨询律师妥善安排。

提问人：Alisa_wang 时间：2012-09-11 12:45:57
回复 chenyiwei 的帖子
在A公司合并报表层面，因为干股冲减资本公积，如果不足冲减，相应冲减留存收益。
如果A公司的母公司D合并A公司时，D公司合并报表层面有足够的资本公积，是否还要将A合并报表中冲减的留存收益抵销，冲减D合并报表资本公积？

回答人：chenyiwei
应需要。